# 针对产品标准化程度低,产品类别经常变动的企业,产品毛利该如何分析

提问人：18640367578 时间：2016-10-19 20:31:19
请教一下关于针对产品标准化程度低,产品类别经常变动的企业,不同的客户以及同一客户不同时期，销售的产品随着客户以及客户下单的时间不同而不同，产品毛利该如何分析？？

回答人：chenyiwei
这种企业通常是按订单安排生产的，建议选择若干有代表性的订单以及大额订单，通过其成本预算、定价原则、市场地位等因素分析其成本与定价的合理性。